Inventaris van het archief van de Afdeling Formatiezaken van het ministerie van Binnenlandse Zaken, 1980-1997
Nationaal Archief, Den Haag
- Overheidspersoneel, Formatiebeleid, arbeidsmarktbeleid en personeelsontwikkeling en mobiliteit, 075
  - Het formaliseren van de decentralisatie van het formatiebeheer door middel van decentralisatiestatuten., 44
    Bron: Nota 'Het formatiebeheer in het rijksoverheid' (1992).
    - Algemene Rekenkamer, 01
      - Reactie van de minister van Binnenlandse Zaken op de nota Decentralisatie van het formatiebeheer van de Algemene Rekenkamer., 1990-1992; 483; 08(-4)
    - Ministerie van Algemene Zaken, 02
      - Het Kabinet van de minister-president, de secretarie van de ministerraad, de Rijksvoorlichtingsdienst, de Wetenschappelijke Raad voor het Regeringsbeleid en de Centrale Afdeling Personeel en Organisatie., 1986; 315; 08/07.23
      - Afdelingen Financieel-Economische Zaken en Algemeen Beheer, Pers en Publiciteit en Statistisch Visuele Media., 1987-1988; 334; 08/07.23
    - Meerdere ministeries, 03
      - Overzicht van de recente ontwikkelingen met betrekking tot het beleid van het formatiebeheer., 1986; 295; 08/07.23
    - Ministerie van Buitenlandse Zaken, 04
      - Decentralisatie formatiebeheer bij Directoraat-Generaal Politieke Zaken en het Directoraat-Generaal Europese Samenwerking., 1987-1988; 286; 08/07.23
      - Bureau Dienstvervoer., 1989-1990; 528; PM 009 B
      - Directie Kabinet en Protocol., 1989-1990; 525; PM 009 B
      - Directie Verdragen., 1989-1990; 526; PM 009 B
      - Staf Stichting Nederlandse Vrijwilligers., 1989-1990; 527; PM 009 B
    - Ministerie van Justitie, 05
      - Centrale Recherche Informatiedienst, de Intendance der Rijkspolitie, de Politie Technische Dienst, het Gerechtelijk Natuurkundig Laboratorium en de Politie Verbindingsdienst., 1986-1987; 322; 08.07.23
      - Beschrijvingen van sleutelfuncties., 1987; 290; 08/07.23
      - Districtspsychiatrische Diensten., 1987-1989; 57; 08(-4) D 8
      - Directoraat-Generaal Jeugdbescherming en Delinquentenzorg, departementale diensten., 1988-1990; 418; 08 D 5.7; pak
      - Hoofddirectie Organisatie Rechtspleging en Rechtshulp, gerechtelijke diensten en instellingen., 1989; 58; 08(-4) D 6.4
      - Raden voor de Kinderbescherming., 1989; 76; 08(-4) D 5.5
      - Directie Informatievoorziening en Documentatie, Algemene Secretarie en Stafbureau Coördinatie., 1989-1990; 396; 08 D 3.7
      - Registratiekamer, secretariaat., 1989-1990; 429; 08 D 8
      - Afdeling Kabinetszaken en Uitgifte Staatsblad., 1989-1993; 392; 08. D 2.1
      - Adviescommissie Vreemdelingenzaken., 1990; 410; 08. D 4.5.1
      - Directie Politie., 1990; 402; 08 D 4.2
      - Directie Vreemdelingenzaken., 1990; 409; 08 D 4.5; pak
      - Gevangenissen en Rijkswerkinrichtingen., 1990; 492; 07.23 / 08
      - Korps Rijkspolitie en Rijksrecherche., 1990; 403-405, 408
        - Correspondentie., 403; 08 D 4.3
        - Bijlagen 01 t/m 06., 404; 08 D 4.3; pak
        - Bijlagen 07 t/m 09., 405; 08 D 4.3; pak
        - Bijlagen 10 t/m 15., 408; 08 D 4.3; pak
      - Directie Delinquentenzorg en Jeugdinrichtingen, opvanginrichtingen., 1990-1991; 411; 08. D 5.5
      - Centrale Directie Wetenschapsbeleid en Ontwikkeling., 1990-1993; 398; 08 D 3.9; pak
      - Departementale Accountantsdienst., 1991; 395; 08 D 3.6
      - Rijksinrichtingen voor ter beschikking van de regering gestelden., 1991; 424; 08 D 9.2
      - Directoraat-Generaal Rechtspleging., 1991-1992; 422; 08 D 7
      - Centrale Raad van Advies voor de Strafrechtstoepassing., 1992-1993; 426; 08 D 7.1.3
      - Directoraat-Generaal Jeugdbescherming en Delinquentenzorg, Penitentiair Selectie Centrum en de Opleidings- en Vormingsorgansatie., 1992-1993; 413; 08 D 5.6
      - Inspectie voor de Rechtshandhaving., 1992-1993; 427; 08 D 7.3
      - Directoraat-Generaal Wetgeving., 1993; 451; 08/07.23
    - Ministerie van Binnenlandse Zaken, 06
      - Directoraat-Generaal Management en Personeelsbeleid., 1988; 310
    - Ministerie van Welzijn, Volksgezondheid en Cultuur, 07
      - Centrale Directies, directoraten-generaal en Regionale Directies., 1988-1989; 227; 08(-4 )P 1; pak
      - Rijksinstituut voor de Volksgezondheid en Milieuhygiëne., 1989; 238; 08(-4 )P 7; pak
      - Hoofdinspectie Gezondheidsbescherming en Keuring van Waren., 1990; 475; 08 P5.9.3; pak
    - Ministerie van Onderwijs en Wetenschappen, 08
      - Centrale Directie Voorlichting, Bibliotheek en Documentatie en de Centrale Directie Studiefinanciering., 1987; 50; 08(-4) F 3.9
      - Centrale Directies Personeelszaken, Internationale Betrekkingen, Financieel-Economische Zaken en Organisatie en Automatisering., 1987; 288; 08/07.23
      - Centrale Directie Uitvoering Rechtspositieregelingen, de departementale Accountantsdienst en de commissie van beroep Studiefinanciering., 1987-1988; 285; 08/07.23
      - Centrale Directie Algemene Zaken., 1988; 53; 08(-4) F 3.5
      - Directoraat-Generaal Voortgezet Onderwijs en de Hoofddirectie Wetenschapsbeleid., 1988; 308; 08/07.23
      - Onderwijsraad, Secretariaat., 1988; 74; 08(-4) F 10.2
      - Directoraat-Generaal voor het Basis- en Speciaal Onderwijs., 1988-1989; 343; 08/07.23
      - Directoraat-Generaal Diensten, Onderwijs en Inspectie, Directie Voorzieningen., 1990; 397; 08 F7.5
      - Koninklijke Academie van de Wetenschappen en de Koninklijke Bibliotheek., 1991; 437; AF91/122/123
    - Ministerie van Financiën, 09
      - Dienst der Domeinen en de Afdeling Algemene Secretarie van de Centrale Directie Organisatie., 1985; 329; 08/07.23
      - Directie Begrotingszaken en 's Rijksmunt., 1986; 316; 08.07.23
      - Centrale Directie Wetgeving, Juridische en Bestuurlijke Zaken, de Centrale Directie Voorlichting, de Directie Financiën Publiekrechtelijke Lichamen, de Directie Domeinen, het Waarborgfonds Motorverkeer en de Directie Indirecte Belastingen., 1987-1988; 282; 08/07.23
      - Dienst der Domeinen, Rentambten Noordoostpolder en Oostelijk Flevoland., 1988; 49; 08(-4) G 3.8
      - Directoraat-Generaal Fiscale Zaken., 1988; 304; 08/07.23
      - Centrale Directie Financieel-Economische Zaken en de Directies Verbruiksbelastingen, Directe Belastingen. Personeel van de Belastingdienst en Organisatie van de Belastingdienst., 1988-1989; 337; 08/07.23
      - Generale Thesaurie en het Agentschap van het Ministerie van Financiën., 1989-1990; 490; 07.23 / 08
      - Agentschap van het Ministerie van Financiën, de Directie van de Grootboeken der Nationale Schuld, de Directie Algemene Financiële en Economische Politiek, de Directie Binnenlands Geldwezen, de Directie Financieringen, de Directie Buitenlandse Financiële Betrekkingen en de Directie Exportkredietverzekering en Investeringsgaranties., 1990; 400; 08 G4
      - Centrale Directie Personeel en Management en Centrale Accountantsdienst., 1990; 491; 07.23 / 08
      - Centrale Directie Personeel en Management en de Centrale Accountantsdienst inclusief de Afdeling Interdepartementale EDP-Audit pool., 1990; 399; 08 G3.3, G5.3 en G7.7
      - Directie Douane-aangelegenheden van het Directoraat-Generaal der Belastingen., 1990; 406; 08 G8.7
      - Departementale Accountantsdienst Financiën., 1991; 393; 08 G3.7
    - Ministerie van Defensie, 10
      - Marine Elektronisch en Optisch Bedrijf., 1983-1987; 94; 08(C-4) I 19
      - Nationaal Logistiek Commando van de Koninklijke Landmacht., 1986-1987; 60-61
        - 569e Herstelwerkplaats,1986, 61; 08(-4) H 7.10.4
        - 102e Herstelwerkplaats,1987, 60; 08(-4) H 7.10.4
      - Bewapeningswerkplaatsen., 1987; 3; 08(-4) H 7.8.2
      - Koninklijke Kaderschool Luchtmacht, ressorterend onder het Commando Logistiek en Opleidingen van de Koninklijke Luchtmacht., 1987; 96; 08(-4) H 8.4
      - School voor Bedrijfsvoering en Onderwijskunde., 1987; 332; 08/07.23
      - Vaststelling van het herziene statuut Decentralisatie Formatiebeheer., 1988; 309; 08/07.23
      - Afdelingen Burgerpersoneelszaken, de Directie Personeel KL, Staf DGP, de Burgerpersoneelsdienst Afdeling PSA, de Landmachtstaf en de DPKM Afdeling Officieren., 1989; 414; 08 H3.6.1; pak
      - Tachtig verschillende dienstonderdelen., 1989; 342; 08/07.23
    - Ministerie van Volkshuisvesting, Ruimtelijke Ordening en Milieubeheer, 11
      - Afsprakenbundels ten behoeve van de decentralisatie van het formatiebeheer bij het ministerie., 1987; 296, 299
        - Fase 1., 296; 08/07.23; pak
        - Bijlagen., 299; 08/07.23; pak
      - Centrale Sector, het Directoraat-Generaal van de Volkshuisvesting, het Directoraat voor de Milieuhygiëne, de Rijksplanologische Dienst, de Rijksgebouwendienst en de Hoofddirectie van de Dienst Kadaster en de Openbare Registers., 1987; 327; 08/07.23
      - Instemmen door de minister van Binnenlandse Zaken met de overdracht aan het Ministerie van Volkshuisvesting, Ruimtelijke Ordening en Milieubeheer van bevoegdheden op het gebied van het formatiebeheer., 1989; 344; 08/07.23
    - Ministerie van Verkeer en Waterstaat, 12
      - Dienst Informatieverwerking., 1985-1986; 102; 08(-4) K 6.25
      - Directoraat-Generaal van het Verkeer., 1986; 97; 08(-4) K 2
      - Rijksdienst voor IJsselmeerpolders., 1987; 104; 08(-4) K 6.28
      - Centrale Stafdiensten., 1988; 333; 08/07.23
      - Dienst Verkeersongevallenregistratie., 1988; 103; 08(-4) K 11
      - Rijksluchtvaartdienst., 1988-1990; 98, 433
        - 1988, 98; 08(-4) K 4.1
        - 1989-1990, 433; 08 U 4.6
      - Hoofddirectie van de Waterstaat, Hoofdafdeling Bestuurlijke en Juridische Zaken., 1989; 100; 08(-4) K 5.2; pak
      - Hoofddirectie Telecommunicatie en Post, Directie Operationele Zaken., 1990; 434; 08 U 8.4
    - Ministerie van Economische Zaken, 13
      - Centraal Bureau voor de Statistiek., 1989-1993; 435-436
        - 1990, 435; 08 L 8
        - Afdelingen Automatisering,1989-1993, 436; 08 L 8.1
    - Ministerie van Landbouw en Visserij, 14
      - Directie Juridische en Bedrijfsorganisatorische Zaken, de Directie Internationale Economische Aangelegenheden en de Directie Landbouwonderwijs., 1986; 320; 08.07.23
      - Directie Marktordeningsvraagstukken, de Directie Verwerking en Afzet van Agrarische Producten en de Directie Materiële Zaken., 1986; 317; 08/07.23
      - Ontheffingverlening aan het ministerie door de minister-president., 1986; 307; 08/07.23
      - Plantenziektenkundige Dienst., 1986-1987; 139; 08(-4) M 3.9; pak
      - Decentralisatie formatiebeheer bij de Directie Akker- en Tuinbouw en de Directie Veehouderij en Zuivel., 1986-1988; div.nrs.
        - Directie Akker- en Tuinbouw en Directie Veehouderij en Zuivel, Regionale Consulentschappen,1986-1987, 129; 08(-4) M 2.8/2.9
        - Directie Akker- en Tuinbouw, Proefstation voor de Champignoncultuur, het Proefstation voor de Boomteelt en het Stedelijk Groen en het Proefstation voor de Fruitteelt,1987, 328; 08.07.23
        - Directie Akker- en Tuinbouw, Proefstation voor de Akkerbouw en de Groenteteelt in de Volle Grond, Proefstation voor Tuinbouw onder Glas en het Laboratorium voor Bloembollenonderzoek,1987-1988, 146; 08(-4) M 3.26
        - Directie Akker- en Tuinbouw, Consulentschappen in Algemene Dienst,1988, 171; 08(-4)M 4.3
        - Directie Akker- en Tuinbouw, Proefstations voor de Bloemisterij, Rijksinstituut voor het Rassenonderzoek van Cultuurgewassen en Rijksproefstation voor Zaadonderzoek,1988, 169; 08(-4)M 4.3
        - Directie Veehouderij en Zuivel, Consulentschappen in Algemene Dienst,1988, 174; 08(-4)M 4.4
        - Directie Veehouderij en Zuivel, Proefstations voor Rundvee-, Schapen-, Paarden- en Varkenshouderij,1988, 173; 08(-4)M 4.4
      - Decentralisatie formatiebeheer., 1986-1989; div.nrs.
        - Algemene Inspectiedienst,1986-1987, 128; 08(-4) M 1.11
        - Centrale Grondkamer, secretariaten Grondkamers, Raad voor het Kwekersrecht en Kamer voor de Binnenvisserij,1987, 136; 08(-4) M 3.1
        - Directie Marktordeningsvraagstukken, Voedselvoorzienings In- en Verkoopbureau,1987, 130; 08(-4) M 2.11
        - Rijksdienst voor de Keuring van Vee en Vlees,1987, 133; 08(-4) M 3.4
        - Directie Financieel-Economische Zaken,1988, 138; 08(-4) M 3.3
        - Bureau Agrarische Vertegenwoordiging Buitenland,1989, 132; 08(-4) M 3.1
      - Stichting Centraal Diergeneeskundig Instituut, het Rijksinstituut voor onderzoek in de Bos- en Landschapsbouw en de Directie Landbouwkundig Onderzoek., 1987; 291; 08/07.23
      - Directie Landbouwkundig Onderzoek., 1987-1988; 287; 08/07.23
      - Koninklijk Instituut voor de Tropen., 1987-1993; div.nrs.
        - 1987-1988, 89; 08(-4) C 7
        - 1992-1993, 524; PM 009 B
        - Bureau Cultuur en Informatie,1988-1989, 85; 08(-4) C 7
        - Afdeling Plattelandsontwikkeling,1990, 522; PM 009 B
        - Stafbureau Personeel en Organisatie,1990, 521; PM 009 B
      - Accountantsdienst., 1988; 135; 08(-4) M 3.7
      - Directeuren Landbouw, Natuur en Openluchtrecreatie, provinciale organisaties., 1988; 167; 08(-4) M 5
      - Directie Beheer Landbouwgronden., 1988; 210; 08(-4) M 5.3
      - Directie Ontwikkelingssamenwerking Landbouw met Stichting Internationaal Agrarisch Centrum., 1988; 159; 08(-4)M 4.5
      - Directie Openluchtrecreatie., 1988-1989; 219; 08(-4) M 5.5
      - Directie Visserijen., 1988-1989; 157; 08(-4) M 4.6
      - Landinrichtingsdienst., 1988-1989; 220; 08(-4) M 5.4
      - Bureau van de Kampeerraad., 1989; 218; 08(-4) M 5.5
      - Directie Bos- en Landschapsbouw., 1989; 213; 08(-4) M 6.1
      - Directie Landbouwkundig Onderzoek., 1989; 156; 08(-4) M 4.7
      - Directie Natuur-, Milieu-, en Faunabeheer., 1989; 216; 08(-4) M 5.6
      - Directie Organisatie en Efficiency., 1989; 141; 08(-4) M 3.4
      - Directie Personeelszaken., 1989; 142; 08(-4) M 3.5
      - Directie Staatsbosbeheer., 1989; 212, 214
        - 1989, 212; 08(-4) M 6.1
        - Centraal Apparaat,1989, 214; 08(-4) M 6.1
      - Directie Uitvoering Regelingen., 1989; 154; 08(-4) M 4.9
      - Directie Voedings- en Kwaliteitsaangelegenheden en het secretariaat van de Voedingsraad., 1989; 215; 08(-4) M 5.7
      - Directie Voorlichting en Externe Betrekkingen., 1989; 144; 08(-4) M 3.6
      - Directie Wetenschap en Technologie., 1989; 155; 08(-4) M 4.8
      - Directoraat-Generaal voor de Landbouw en Voedselvoorziening, Stafbureau., 1989; 149; 08(-4) M 4
      - Directoraat-Generaal voor Landelijke Gebieden en Kwaliteitszorg, Stafbureau., 1989; 166; 08(-4) M 5
      - Natuurbeschermingsraad., 1989; 217; 08(-4) M 5.6
      - Veterinaire Dienst., 1989; 211; 08(-4) M 6.2
    - Decentralisatie formatiebeheer., 1986-1989; div.nrs.
      - Algemene Inspectiedienst,1986-1987, 128; 08(-4) M 1.11
      - Centrale Grondkamer, secretariaten Grondkamers, Raad voor het Kwekersrecht en Kamer voor de Binnenvisserij,1987, 136; 08(-4) M 3.1
      - Directie Marktordeningsvraagstukken, Voedselvoorzienings In- en Verkoopbureau,1987, 130; 08(-4) M 2.11
      - Rijksdienst voor de Keuring van Vee en Vlees,1987, 133; 08(-4) M 3.4
      - Directie Financieel-Economische Zaken,1988, 138; 08(-4) M 3.3
      - Bureau Agrarische Vertegenwoordiging Buitenland,1989, 132; 08(-4) M 3.1
    - Stichting Centraal Diergeneeskundig Instituut, het Rijksinstituut voor onderzoek in de Bos- en Landschapsbouw en de Directie Landbouwkundig Onderzoek., 1987; 291; 08/07.23
    - Directie Landbouwkundig Onderzoek., 1987-1988; 287; 08/07.23
    - Ministerie van Sociale Zaken, 15
      - Vaststelling van het statuut Decentralisatie Formatiebeheer., 1987; 289; 08/07.23
      - Ministerie van Sociale Zaken, vijfde sector., 1988-1989; 345; 08/07.23
  - Het vaststellen en wijzigen van algemene karakteristieken voor het bepalen van de zwaarte van functies., 46
    Grondslag: Bezoldigingsbesluit Burgerlijke Rijksambtenaren 1984, 1 november 1983, Stb. 1983/571, art. 5.3.
    Besluit houdende wijziging van het Bezoldigingsbesluit Burgerlijke Rijksambtenaren 1984, 13 juni 1994, Stb. 1994/452, art. 1.
    Product: Ministeriële besluiten, gepubliceerd in onder andere Stcrt. 1987/120, 1987/218, 1989/214, 1991/89, 1991/205, 1992/145, 1993/45, 1994/67, 1994/165.
    - Functiewaarderingsoverwegingen bij de vaststelling van een in de overheidsverhoudingen passende bezoldigingsindeling van bestuurlijke/politieke functies., 1987; 533; 08(-4) A 1.2
    - Toelichting op het voorstel tot wijziging van art. 5, lid 3 van het BBRA 1984., 1990; 485; 08.4
    - Vervangen van karakteristieken en functietyperingen krachtens artikel 5, lid 3 van BBRA 1984, door het normeringsstelsel., 1990-1994; 519; 08.741; pak
    - Formaliseren van functiedocumenten als officieel normmateriaal in het kader van het BBRA 1984., 1991; 486; 08.4
    - Nota en rapporten aan de Interdepartementale Coördinatievergadering Personeelsbeleid Rijksdienst (ICPR) over de doelmatigheid van de P-functie, het formatiebeleid in de jaren negentig en de functiewaardering bij de rijksoverheid., 1992; 484; 08/07.23
    - Overeenkomst met de centrales over de implementatie van het functiewaarderingssysteem FUWASYS conform het gestelde in het concept-wijzigingsbesluit van het BBRA 1984., 1994; 466; 08.741.2
    - Vaststelling van het totale bestand aan BBRA-normmateriaal in verband met herziening van en uitbreiding met een aantal functietyperingen., 1994; 459; 08.741.2
  - Het instellen van onderzoeken naar de waardering van functies bij de ministeries., 51
    Grondslag: Besluit tot instelling van het Centraal Orgaan voor Rijkspersoneelsaangelegenheden, 18 december 1946, Stb. 1946/G 367, art. 6.1.c.
    Besluit tot reorganisatie van het Centraal Orgaan voor Rijkspersoneelsaangelegenheden, 23 augustus 1955, Stb. 1955/403, art. 9.2.
    Coördinatiebesluit inrichting organisatie en formatie rijksdienst, 13 juni 1998, Stb. 1998/224, art. 6.2.
    Product: Rapporten.
    Opm.: Dit omvat ook vergelijkende onderzoeken naar de waardering van functies die bij de gehele rijksoverheid voorkomen.
    - Invoering van de uitkomsten van het rapport Voorbeeldfuncties Brandweer., 1988; 339; 08.4
    - Meerdere ministeries, 1
      - Overzicht over de ontwikkeling van het aantal functies bezoldigd op het niveau van directeur-generaal en hoger., 1984; 374; 08.48396
      - Onderzoek naar de bezoldigingsverschillen tussen de departementen enerzijds en de provincies anderzijds, met rapport., 1986-1988; 330; 08/07.23
      - Het conversie-onderzoek van het 'IFA-systeem' van functiewaardering naar de indelingsstructuur van het Bezoldigingsbesluit Burgerlijke Rijksambtenaren (BBRA)., 1988; 335; 08.4
      - Overleg met het Interbestuurlijke Overleg Informatievoorziening en Organisatie over de herinrichting van de Organisatie & Informatie-functie bij de departementen., 1989; 331; 08
      - Vergelijkend onderzoek naar de topfuncties bij inspectiediensten binnen de rijksoverheid., 1989-1991; 488; 08.4
      - Het verstrekken van informatie aan het Bureau Grootmeester van het Huis van H.M. de Koningin over de bestaande functies binnen de rijksoverheid met een schaal van 14 of hoger, alsmede de waardering van de functies voorkomende op het verstrekte overzicht., 1990; 501; 08.48
      - Rapport Formatiebeleid in de jaren negentig en het rapport Functiewaardering bij de rijksoverheid., 1990; 439; 08/07.23
      - Onderzoek naar de doelmatigheid van de personeelsfuncties in de rijksdienst., 1990-1991; 482; 08.4
      - Evaluatie van de functie van directeur Personeel, Organisatie en Informatie bij het Ministerie van Economische Zaken en de vergelijkbare functie van directeur van de Centrale Directie Personeel en Management bij het Ministerie van Financiën., 1992; 453; 08.4
      - Vergelijkend onderzoek naar de O&I-functies binnen de rijksoverheid., 1992-1993; 489; 08.4
    - Ministerie van Binnenlandse Zaken, 2
      - Invoering van de uitkomsten van het rapport Voorbeeldfuncties Brandweer., 1988; 339; 08.4
      - Onderzoek naar de waardering van de functie van chefs bij de Rijks- en Gemeentepolitie, met rapport van de directie Formatiezaken., 1982; 359; 08/4
      - Rapport van de directie Formatiezaken over de waardering van de functie van commandanten van de brandweer naar aanleiding van een vraag van het bestuur van de Broederschap van Beroepsbrandweerofficieren., 1983; 364; 08/4
      - Begeleidingscommissie Onderzoek Verloop Automatiseringspersoneel., 1983-1985; 269; 08(-4); pak
      - Onderzoek naar de hanteerbaarheid van waarderingsverhoudingen en normatiek bij centrale en decentrale Personeelsafdelingen., 1986-1987; 349; 08/07.23
      - Onderzoek naar hoofden Justitiële Dienst bij de Rijkspolitie., 1990; 407; 08 D 4.3
    - Ministerie van Onderwijs en Wetenschappen, 3
      - Onderzoek naar de waardering van functies bij academische ziekenhuizen., 1980-1987; div.nrs.
        - Apotheker,1980-1982, 362; 08/4
          Met rapport van de Directie Formatiezaken
        - Medisch specialisten,1982-1984, 90; 08(-4) F 75
        - Directiefuncties,1984, 357; 08.4
        - Medisch specialist,1984, 358; 08/4
        - Indelingsstramien voor de functies van medische specialisten,1984-1986, 280; 08.4; pak
        - Vaststelling van het norminkomen vrijgevestigde medisch specialisten,1987, 341; 08.4
    - Ministerie van Volkshuisvesting Ruimtelijke Ordening en Milieubeheer, 4
      - Ontkoppeling van de functies van plaatsvervangend secretaris-generaal en directeur Financieel-Economische Zaken, ressorterend onder het Ministerie van Volkshuisvesting, Ruimtelijke Ordening en Milieubeheer., 1993; 432; 08 J 1
    - Ministerie van Verkeer en Waterstaat, 5
      - Deelname van het ministerie aan de jaarlijkse inkomensvergelijking Nederland door het Bureau Hay., 1982-1983; 125; 08(-4) K 1
  - Het opstellen van formatiebeleidsplannen., 14
    Opm.: Dit omvat onder andere het opstellen van personele meerjarenramingen en beleidsplannen ter realisering van afslankingsoperaties.
    - Invoeren van een formatiebeleid en geïntegreerde meerjarenplanning, met eindrapport van de projectgroep Formatiebeleid., 1983-1985; 351; 08/07.23
    - Formatiebeleidsplan over hoe het formatiebeheer binnen de rijksoverheid zich in de komende jaren zal afspelen., 1992; 477; 07.125
  - Het adviseren van de minister van Binnenlandse Zaken over (voorgenomen) wijzigingen van de departementale personeelsformaties., 36
    Actor: Formatiecommissie
    Grondslag: Besluit reorganisatie van het Centraal Orgaan voor Rijkspersoneelsaangelegenheden, 23 augustus 1955, Stb. 1955/403, art. 6.2.
    Besluit Coördinatie Rijkspersoneelsaangelegenheden, 25 juni 1958, Stb. 1958/316, art. 3.3.
    Product: Notulen, adviezen.
    - Formatie-uitbreiding bij het Adviesbureau voor Doelmatigheid en Organisatie., 1979-1983; 143; 08(-4) E 3
    - Formatie-uitbreiding bij het secretariaat van de Centrale Ideeën Commissie., 1979-1985; 229; 08(-4) E 9.1.8
    - Formatiewijziging bij het Algemeen Burgerlijk Pensioenfonds., 1979-1989; div.nrs.
      - Directoraat Pensioenzaken.1979-1986, 254-255, 257-259
        - 1979-1981, 254
        - 1982-1984, 255; 08(-4) E 14.1; pak
        - 1985-1986, 257; 08(-4) E 14.1; pak
        - Bijlagen bij AF86/663,1986, 258; 08(-4) E 14.1
        - Bijlagen bij AF86/715,1986, 259; 08(-4) E 14.1; pak
      - Directie voor Administratief Beheer.1980-1986, 263-267
        - 1980-1982, 263; 08(-4) E 14.2; pak
        - 1983, 264; 08(-4) E 14.2; pak
        - 1984-1985, 265; 08(-4) E 14.2; pak
        - 1985, 266; 08(-4) E 14.2; pak
        - 1985-1986, 267; 08(-4) E 14.2; pak
      - 1987, 253; 08(-4) E 14; pak
      - 1988-1989, 181; 08(-4) E 7; pak
      - 1979-1984, 250; 08(-4) E 14; pak
      - 1985-1986, 252; 08(-4) E 14; pak
      - Bijlagen,1980-1984, 251; 08(-4) E 14; pak
      - Afdeling Actief Deelgerechtigden,1980-1981, 260; 08(-4) E 14.1.1; pak
    - Formatiewijziging bij het Directoraat-Generaal voor Overheidspersoneelsbeleid., 1980-1981; 207; 08(-4) E9; pak